【裁判字號】    89,易,2095
【裁判日期】    890908
【裁判案由】    竊盜
【裁判全文】
台灣台中地方法院刑事判決                        八十九年度易字第二○九五號
    公  訴  人  台灣台中地方法院檢察署檢察官
    被      告  乙○○
    被      告  丙○○
右列被告因竊盜案件，經檢察官提起公訴（八十九年度偵字第七三○三號），本院判
決如左：
    主      文
乙○○、丙○○均無罪。
    理      由
一、公訴意旨略以：被告乙○○、丙○○二人共同基於為自己不法所有之犯意聯絡，
    於民國八十九年五月二日下午三時許，在台中縣大甲鎮東陽新村一三九號前，共
    同竊取被害人甲○○所有而停放於該處路邊之車牌ＪＷＮ—一二一號機車，得手
    後，為該被害人發現予以攔阻，並報警查獲。因認被告乙○○、丙○○涉有刑法
    第三百二十條第一項之竊盜罪嫌。
二、按犯罪事實應依證據認定之，無證據不得推定其犯罪事實；又不能證明被告犯罪
    或其行為不罰者，應諭知無罪之判決，刑事訴訟法第一百五十四條第三百零一
    條第一項分別定有明文。
三公訴人認被告二人涉有上開罪嫌，無非以車牌ＪＷＮ─一二一號機車確係被害人
    甲○○所有，被告二人辯稱係綽號「阿和」之不詳姓名男子告以可使用該機車才
    予以啟動云云，既未指出具體之姓名、年籍以供調查，是否確有其人，顯為可疑
    ，況該名男子亦無交付機車鑰匙與行車執照或車籍資料予被告二人，是被告等所
    為之辯解，尚難採信，應認該機車係被告二人所竊取，為其主要論據。惟訊據被
    告乙○○、丙○○均堅決否認竊行，辯稱：被告二人於當日下午三時許，在路上
    遇到乙○○之友人即綽號「阿和」之李智斌，乙○○請李智斌載丙○○回家，李
    智斌稱沒有時間，並表示台中縣大甲鎮東陽新村一三九號前有一輛機車可以騎用
    ，被告二人並未竊取該機車等語。經查：證人李智斌於本院審理時到庭結稱：「
    我說我朋友有一部機車可以騎用。因那部機車電門鎖已壞掉了，汽缸也有故障，
    車主的弟弟託我修理，我在機車行工作，所以我叫被告二人先去騎用那部機車」
    等語，核與證人即車牌ＪＷＮ─一二一號機車之所有人甲○○到庭結證：「（你
    弟弟有無委託李智斌修理車子？）有的。李智斌在機車行工作。我的機車是汽缸
    、電門鎖壞了，所以委託李智斌牽回去修理」「（為何於警訊筆錄中說車子是被
    偷？）因當時我還不知道李智斌叫他們騎用的，做完筆錄後才知道事情的真相」
    等語相符。是被告二人所辯，應可採信，該機車既係車主甲○○之弟弟委由證人
    李智斌修理，被告二人經李智斌之同意，騎用該機車，自難認有竊盜之行為。此
    外，復查無其他積極證據足資證明被告乙○○、丙○○有竊盜之犯行，本件係不
    能證明被告二人犯罪，均應為無罪之諭知。
四、本件公訴部分既經判決被告丙○○無罪，則移送併辦部分即台灣台中地方法院檢
    察署八十九年度偵第一二六○六號被告丙○○竊盜等案件，核與本案無連續犯之
    裁判上一罪關係，該部分復未經起訴，本院無從併予審酌，自應退回由台灣台中
    地方法院檢察署另行依法處理，附此敘明。
五據上論斷，應依刑事訴訟法第三百零一條第一項，判決如主文。
中      華      民      國      八十九      年    九    月      八      日
                                          法  官  張  恩  賜
右正本證明與原本無異。
如不服本判決，應於判決送達後十日內向本院提出上訴狀，上訴於臺灣高等法院臺中
分院( 須附繕本 )。
                                          書記官
中      華      民      國      八十九      年    九    月      八      日


司法院資訊處製作；財團法人民間司法改革基金會備份。
